【裁判字號】    97,訴,1022
【裁判日期】    971015
【裁判案由】    違反毒品危害防制條例
【裁判全文】
臺灣雲林地方法院刑事判決              97年度訴字第1022號
公  訴  人  臺灣雲林地方法院檢察署檢察官
被      告  甲○○
                    另案於臺灣雲林第二監獄執行中
上列被告因違反毒品危害防制條例案件，經檢察官提起公訴（97
年度毒偵字第698 、963 、1153、1329號），被告於準備程序進
行中，就被訴事實為有罪之陳述，經本院合議庭裁定由受命法官
獨任進行簡式審判程序，判決如下：
    主  文
甲○○施用第一級毒品，處有期徒刑玖月；又施用第一級毒品，
處有期徒刑柒月，注射針筒壹支沒收之；又施用第一級毒品，處
有期徒刑柒月；又施用第一級毒品，處有期徒刑玖月；又施用第
二級毒品，處有期徒刑肆月；又施用第二級毒品，處有期徒刑肆
月。應執行有期徒刑貳年，注射針筒壹支沒收之。
    事實及理由
壹、程序事項：
    本件經被告於準備程序期日為有罪之陳述，經受命法官告知
    簡式審判程序之旨，並聽取當事人之意見後，本院認無不得
    或不宜改依簡式審判程序進行之處，爰依刑事訴訟法第273
    條之1 第1 項，裁定由受命法官獨任進行簡式審判程序，則
    依據刑事訴訟法第273 條之2 、同法第159 條第2 項之規定
    ，不適用傳聞法則有關限制證據能力之相關規定；並得依同
    法第310 條之2 之準用同法第454 條之規定製作略式判決書
    ，依法僅需記載犯罪事實、證據名稱及應適用之法條，並得
    以簡略方式為之，合先敘明。
貳、實體事項：
一、構成犯罪事實：
    甲○○前因施用毒品案件，經本院以91年度毒聲字第1019號
    裁定送觀察、勒戒後，認無繼續施用毒品傾向，於民國92年
    1 月2 日執行觀察、勒戒完畢釋放，並由臺灣雲林地方法院
    檢察署檢察官以91年度毒偵字第1256號為不起訴處分確定。
    復於觀察、勒戒執行完畢後5 年內之96年11月14日22時許施
    用第一級毒品海洛因及第二級毒品甲基安非他命，經臺灣雲
    林地方法院檢察署檢察官以97年度毒偵字第137 號、339 號
    提起公訴，經本院以97年度訴字第230 號判決有罪確定。詎
    猶不知悛悔，復基於施用第一、二級毒品之犯意，而為下列
    施用毒品之行為：
  (一)於97年1 月15日之某時，在不詳之處所，以將第一級毒品海
    洛因及第二級毒品甲基安非他命（起訴書誤載為安非他命）
    共同置於玻璃球內，同時施用第一、二級毒品海洛因及甲基
    安非他命1 次。嗣於同年月17日23時許，因形跡可疑、手臂
    有注射痕跡，為警盤查，經其同意而同年月18日1 時15分許
    採尿送驗，結果呈安非他命陽性、甲基安非他命陽性、可待
    因陽性及嗎啡陽性反應，而查知上情。
  (二)同年4 月2 日7 時許，在雲林縣斗六市不詳地點，以將第一
    級毒品海洛因置入針筒內摻水混合後再加以注射之方式，施
    用第一級毒品海洛因1 次。並於事隔約6 小時後之13時許，
    在同一地點，以將第二級毒品甲基安非他命置入玻璃球內，
    點火燒烤後吸食煙霧之方式，施用第二級毒品甲基安非他命
    1 次。嗣於同日22時20分許，駕車途經嘉義縣大林鎮明和裡
    舊162 線路段時，因超速為警攔檢，甲○○於掏取證件，自
    口袋內掉出供施用毒品之器具注射針筒1 支，經警認有施用
    毒品之嫌疑，而採其尿送驗，結果呈甲基安非他命陽性、可
    待因陽性及嗎啡陽性反應，始悉前情。
  (三)同年4 月26日8 時許，在南投縣鹿谷鄉不詳地點，以將第二
    級毒品甲基安非他命（起訴書誤載為安非他命）置入玻璃球
    內點火燒烤後吸食煙霧之方式，施用第二級毒品甲基安非他
    命1 次。事後不久復同在一地點，以將第一級毒品海洛因摻
    入香煙內用火點燃後，吸食其煙霧之方式，施用第一級毒品
    海洛因1 次。嗣於同日，因與毒品人口交往密切，且有繼續
    施用毒品之習慣，經警得其同意後，於同日16時20分許採尿
    送驗後，結果呈安非他命陽性、甲基安非他命陽性、可待因
    陽性及嗎啡陽性反應而查獲。
  (四)同年5 月31日某時，在雲林縣斗六市不詳地點，以將第一級
    毒品海洛因與第二級毒品甲基安非他命（起訴書誤載為安非
    他命）混合後置入針筒內摻水稀釋再加以注射之方式，同時
    施用第一、二級毒品海洛因及甲基安非他命1 次，嗣於同年
    6 月2 日12時許，因手臂有多處疑似注射毒品之痕跡，為警
    盤查，經其同意採尿送驗後，結果呈甲基安非他命陽性、可
    待因陽性及嗎啡陽性反應，而得知始末。
二、認定犯罪事實所憑之證據名稱：
  (一)南投縣政府警察局竹山分局委託驗尿代號與真實姓名對照表
    （97年1 月18日採尿）。
  (二)詮昕科技股份有限公司97年2 月15日第00000000號濫用藥物
    尿液檢驗報告（97年1 月18日採尿，呈甲基安非他命及嗎啡
    陽性反應）
  (三)臺灣嘉義地方法院97年度保管字第0814號扣押物品清單。
  (四)嘉義縣警察局民雄分局查獲毒品案件採尿檢體送驗表及代號
    與真實姓名對照表（97年4 月2 日採尿）。
  (五)正修科技大學超微量研究科技中心97年4 月22日第R00-0000
    -000號檢驗報告（97年4 月2 日採尿，呈甲基安非他命及嗎
    啡陽性反應）
  (六)南投縣政府警察局竹山分局鹿谷分駐所真實姓名對照表（97
    年4 月26日採尿）。
  (七)詮昕科技股份有限公司97年5 月14日第00000000號濫用藥物
    尿液檢驗報告（97年4 月26日採尿，呈甲基安非他命及嗎啡
    陽性反應）。
  (八)尿液真實姓名對照表（97年6 月2 日採尿）。
  (九)詮昕科技股份有限公司97年6 月20日第00000000號（起訴書
    誤載為0000000 號）濫用藥物尿液檢驗報告（97年6 月2 日
    採尿，呈甲基安非他命及嗎啡陽性反應）
  (十)刑案資料查註紀錄表、全國施用毒品案件紀錄表、刑案人犯
    在監所最新資料報表、臺灣雲林地方法院檢察署91年度毒偵
    字第1256號不起訴處分書、臺灣雲林地方法院97年度訴字第
    230 號判決書。
  (十一)扣案之注射針筒1 支。
  (十二)被告甲○○之自白。
三、論罪科刑之理由：
  (一)按海洛因、甲基安非他命分別為毒品危害防制條例第2 條第
    2 項第1 款、第2 款所定之第一級、第二級毒品，不得非法
    持有、施用。核被告甲○○所為，係犯毒品危害防制條例第
    10條第1 項之施用第一級毒品罪，及同條第2 項之施用第二
    級毒品罪。
  (二)被告施用毒品而持有海洛因、甲基安非他命之行為，為施用
    之高度行為所吸收，均不另論罪。
  (三)又被告於上開犯罪事實(一)、(四)之時間、地點，同時施用海洛
    因及甲基安非他命2 種毒品，其施用之行為係各1 次，係一
    行為觸犯數罪名，為想像競合犯，應依刑法第55條前段之規
    定，從一重之施用第一級毒品罪處斷。而公訴意旨認被告就
    犯罪事實(一)之97年1 月18日採尿所施用毒品之犯行，係分別
    基於施用第一級毒品及第二級毒品之犯意而施用第一級毒品
    海洛及第二級毒品甲基安非他命，應為數罪併罰，然此部分
    並無其他積極證據可為證明，且與被告之自白不符，本院認
    為應為被告有利之認定。又本院審酌被告就本件施用毒品之
    其餘犯行均坦承不諱，且明確說明其施用之方法、地點，應
    無單就97年1 月18日採尿之施用毒品為否認之可能，故本院
    認被告此部分於本院審理時之自白應屬事實，併此敘明。
  (四)被告所犯上開施用海洛因2 次、施用甲基安非他命2 次，及
    同時施用海洛因、甲基安非他命2 次之6 罪間，其犯意各別
    ，行為互殊，應予分論併罰。
  (五)爰審酌被告為二專土木工程科肄業，原從事營造業，家庭成
    員尚有雙親及弟弟，僅因好奇而接觸毒品，復因家裡因素再
    度施用毒品，及前有觀察勒戒之毒品前科，再犯本件施用毒
    品之罪，亟待矯治，其施用毒品係屬自戕行為並未損害他人
    ，其於犯罪後已深知悔悟、希望可在監所內徹底戒除毒癮，
    並坦承犯行，同時考量施用毒品之戒癮性不高，極易一再施
    用等一切情狀，分別量處如主文所示之刑，並合併定其應執
    行刑示懲。
  (六)扣案之注射針筒1 支，係被告所有供施用海洛因所用之物，
    業據其供承在卷，依刑法第38條第1 項第2 款規定，併予宣
    告沒收之。
四、適用之法律：
  (一)刑事訴訟法第273 條之1 第1 項、第299 條第1 項前段、第
    310 條之2 、第454 條。
  (二)毒品危害防制條例第10條第1 項、第2 項，刑法第11條前段
    、第55條前段、第38條第1 項第2 款、第51條第5 款。
本案經檢察官乙○○到庭執行職務。
中    華    民    國    97    年    10    月    15    日
                  刑事第四庭    法  官  李淑惠
以上正本證明與原本無異。
如不服本判決，應於判決收受後10日內，向本院提出上訴狀（須
附繕本）。
                                書記官  林佳慧
中    華    民    國    97    年    10    月    15    日
附錄論罪科刑法條全文
毒品危害防制條例第10條
施用第一級毒品者，處 6 月以上 5 年以下有期徒刑。
施用第二級毒品者，處 3 年以下有期徒刑。


司法院資訊處製作；財團法人民間司法改革基金會備份。
